【裁判字號】    98,建,23
【裁判日期】    980810
【裁判案由】    給付價金等
【裁判全文】
臺灣臺中地方法院民事判決                98年度建字第23號
原      告  豐萊實業有限公司
法定代理人  丙○○
原      告  蘇戊衍即蘇戊衍建築師事務所
共      同
訴訟代理人  朱逸群律師
複代理人    謝宜成律師
被      告  鼎泰飯店股份有限公司
法定代理人  乙○○
訴訟代理人  甲○○
上列當事人間給付價金等事件，本院於民國98年7月20日言詞辯
論終結，判決如下：
    主    文
被告應給付原告豐萊實業有限公司新臺幣肆拾捌萬零玖佰玖拾元
，及自民國九十八年三月十日起至清償日止按週年利率百分之五
計算之利息。
被告應給付原告蘇戊衍即蘇戊衍建築師事務所新臺幣壹佰拾伍
萬元，及自民國九十八年三月十日起至清償日止按週年利率百分
之五計算之利息。
訴訟費用由被告負擔。
本判決第一項得假執行。
本判決第二項於原告蘇戊衍即蘇戊衍建築師事務所以新臺幣肆拾
伍萬元供擔保後，得假執行。
    事實及理由
甲、程序方面：
    被告鼎泰飯店股份有限公司（下稱被告公司）經合法通知，
    未於最後言詞辯論期日到場，核無民事訴訟法第386條各款
    所列情形，爰依原告之聲請，由其一造辯論而為判決。
乙、實體方面：
一、原告起訴主張略以：
（一）原告豐萊實業有限公司（下稱原告豐萊公司）從事傢俱飾
      品之販售，被告公司（訂約時為有限公司之組織，經改組
      為股份有限公司）為飯店業者，民國（下同）95年間被告
      公司向原告豐萊公司購買傢俱等商品，買賣金額共計新臺
      幣（下同）589萬元，嗣被告公司並另訂購價值為136,878
      元之定製傢俱用於樣品屋。原告豐萊公司包含置於樣品屋
      內已製造並出貨完成之傢俱，價值總計1,480,990元，而
      製造完成尚未出貨之傢俱，價值則總計2,748,570元。惟
      被告公司僅於訂約時，給付訂金100萬元。被告公司本仍
      積欠原告豐萊公司3,229,560元，惟原告豐萊公司就尚未
      交貨予被告公司之傢俱2,748,570元，暫不予以請求，僅
      就已交貨完成之傢俱1,480,990元，扣除被告已付之100萬
      元訂金後，剩餘之480,990元欠款予以請求。
（二）被告公司委託原告蘇戊衍即蘇戊衍建築師事務所（下稱原
      告蘇戊衍）擔任南投縣魚池鄉○○段147、140及140-1等
      地號土地建造旅館興建工程之規劃設計及監造事務等，並
      定有「建築工程規劃設計委託契約書」，雙方議定以370
      萬元為前開契約之勞務報酬，嗣原告蘇戊衍即依約達成完
      成該案之規劃及設計，被告公司並已取得使用執照及辦妥
      所有權登記，惟被告公司僅支付原告蘇戊衍235萬元，尚
      欠135萬元之欠款未付。
（三）被告公司積欠原告二人上揭款項屢經催討未獲置，爰依法
      提起本件訴訟。並聲明：求為判決，1.被告應給付原告豐
      萊公司480,990元，及自起訴狀繕本送達翌日起至清償日
      止按週年利率5%計算之利息。2.被告應給付原告蘇戊衍
      135萬元，及自起訴狀繕本送達翌日起至清償日止按週年
      利率5%計算之利息。並陳明願供擔保請准宣告假執行。
二、被告未於最後言詞辯論期日到場，惟據其先前書狀及於言詞
    辯論期日陳述，答辯略以：
（一）對原告豐萊公司提出之傢俱工程契約之真正、樣品屋內之
      訂購傢俱金額136,878元、被告公司已交付訂金100萬元，
      及被告公司曾收到原告豐萊公司傢俱部分，均不爭執，惟
      因前手將公司交付被告公司經營前，有部分空窗期，且因
      有些廠商沒有收到錢，曾經到飯店搬東西回去，被告公司
      懷疑原告豐萊公司所交付之系爭傢俱也是由廠商搬回去，
      故原告之請求，於法無據。
（二）對原告蘇戊衍提出之契約書及工程款彙整表不爭執，惟依
      契約約定，設計酬金分期給付，共分四期，第四期即尾款
      為設計酬金30%，並非如原告蘇戊衍所指稱之135萬元，且
      原告蘇戊衍未將之前匯款資料提出，故無法確定未付金額
      若干，原告之請求，自屬無據。
（三）綜上，原告等之請求，均屬無據。並聲明：求判決駁回原
      告之訴。
三、法院之判斷：
（一）原告二人主張之被告公司向其等分別訂製傢俱、委託建造
      旅館興建工程之規劃設計及監造事務等事實，業據其提出
      與所述情節相符之傢俱工程合約書、工程款彙整單、建築
      工程規劃設計委託契約書等為證，核屬相符；被告公司就
      兩造間訂有前揭契約之事實，均不爭執，則原告二人之主
      張，自均堪信為真實。
（二）本件原告豐萊公司主張其依約已製造並出貨完成之傢俱，
      價值總計1,480,990元，扣除被告已付之100萬元訂金後，
      剩餘之480,990元欠款未獲給付；另原告蘇戊衍已依約達
      成完成該案之規劃及設計，被告公司並已取得使用執照及
      辦妥所有權登記，惟被告公司僅支付原告蘇戊衍235萬元
      ，尚欠135萬元之欠款未付等事實，有原告二人提出工程
      款彙整表在卷可憑，且為被告公司所不爭執，堪信為真實
      。至被告公司雖抗辯稱，其懷疑原告豐萊公司系爭傢俱也
      是由廠商搬回去，然迄未舉證以實其說，自不足採。又被
      告公司另謂其積欠原告蘇戊衍之酬金應為第四期即尾款為
      設計酬金30%云云；然查，本件被告公司所委託原告蘇戊
      衍施作之建造旅館興建工程之規劃設計及監造事務等均已
      完成乙節，亦為被告公司所不爭，則依約被告公司自應給
      付全部工程款，而原告蘇戊衍主張被告公司僅支付其中之
      235萬元乙節，除有上開工程款彙整表可憑外，並有被告
      公司訴訟代理人即被告公司法務人員製作之被告公司積欠
      廠商款項表在卷可憑（參原告98年6月22日提出之影本）
      ，依被告公司訴訟代理人所稱，該表乃各廠商向其等陳報
      之數額（參98年6月22日言詞辯論筆錄），然該表就原告
      蘇戊衍陳報積欠款項數額，核與本件原告蘇戊衍主張之數
      額相同，且被告公司迄未提出其確已支付原告蘇戊衍其餘
      款項之證據資料以供本院審酌，本院自難為有利被告公司
      之認定，被告公司上開抗辯，自難遽予採用。
（三）綜上，原告二人本於兩造間所訂定契約之法律關係，請求
      被告公司應分別給付如主文第1、2項所示金額及自起訴狀
      繕本送達翌日即98年3月10日起至清償日止按週年利率5%
      計算之法定遲延利息，均為有理由，應予准許。
四、本件判決之基礎已臻明確，兩造其餘之攻擊防禦方法及舉證
    ，核與判決無影響，毋庸一一論列，併此敘明。
五、本件原告蘇戊衍陳明願供擔保以代釋明，聲請宣告假執行，
    經核無不合，爰酌定相當擔保金額，予以准許。另原告豐萊
    公司勝訴部分係所命給付金額未逾50萬元之判決，應依職權
    宣告假執行。
據上論結，本件原告之訴為有理由，依民事訴訟法第385條第1項
前段、第78條、第389條第1項第5款、第390條第2項，判決如主
文。
中    華    民    國    98    年    8     月    10    日
                  民事第四庭    法  官  王鏗普
正本係照原本作成。
如對本判決上訴，須於判決送達後20日內向本院提出上訴狀。
中    華    民    國    98    年    8     月    10    日
                                書記官


司法院資訊處製作；財團法人民間司法改革基金會備份。
